# 可供出售金融资产施行金融新准则的问题

提问人：橘子 123456 时间：2018-04-08 19:10:31
原来持有上市公司股票， 2017 年已经把公允价值和成本的差异调整到其他综合收益了， 2019 年执行新的金融工具准则，归类为以公允价值计量且其变动记入当期损益的金融资产后，衔接日原记入其他综合收益的部分需要调整到留存收益吗？

回答人：chenyiwei
是这样，参考新的 22 号准则第七十三条规定。

提问人：一羽 hone 时间：2018-04-08 20:56:03
陈老师 有个问题向您咨询一下 我们审计的鉴证对象信息是有 4 家子公司的三板上市公司出具的合并报表 那这项审计业务是集团审计吗？

回答人：chenyiwei
涉及运用集团审计方法，将集团重要性分解到各组成部分，并相应确定各组成部分的审计策略的，就属于集团审计。不一定要利用其他审计机构的工作。